【裁判字號】    97,易,684
【裁判日期】    970630
【裁判案由】    竊盜
【裁判全文】
臺灣板橋地方法院刑事判決               97年度易字第684號
公  訴  人  臺灣板橋地方法院檢察署檢察官
被      告  乙○○
                    國民
上列被告因竊盜等案件，經檢察官提起公訴（96年度偵字第2893
6 號），本院於準備程序進行中，被告就被訴事實為有罪之陳述
，經告知被告簡式審判程序之旨，並聽取當事人之意見後，裁定
進行簡式審判程序判決如下：
    主  文
乙○○無故侵入他人住宅，累犯，處拘役參拾日，如易科罰金，
以新臺幣壹仟元折算壹日。又竊盜，累犯，處有期徒刑陸月，如
易科罰金，以新臺幣壹仟元折算壹日。
    事  實
一、乙○○曾於民國86年間，因違反麻醉藥品管制條例案件，經
    臺灣高等法院以86年度上易字第5428號判處有期徒刑8 月確
    定。同年間，因竊盜案件，經臺灣臺北地方法院以86年度易
    字第5712號判處有期徒刑2 年確定，上開二罪經定應執行刑
    為有期徒刑2年4月確定，入監服刑後，嗣於88年2月3日縮短
    刑期假釋出監，嗣經撤銷假釋，應執行殘刑10月1 日。於88
    年間，因轉讓毒品案件，經臺灣高等法院以89年度上訴字第
    310號判處有期徒刑1年2 月確定，與上開經撤銷假釋應執行
    之殘刑10月1日接續執行，而於91年10月6日縮刑期滿執行完
    畢（又於93年間，因竊盜案件，經臺灣高等法院以94年度上
    易字第65號判處有期徒刑2 年8 月確定。同年間，因施用毒
    品案件，經本院以94年度易字第265 號判處有期徒刑1 年，
    嗣經減刑為有期徒刑6 月確定，上開二罪經定應執行刑為有
    期徒刑3 年1 月確定，入監服刑後，嗣於96年8 月23日縮短
    刑期假釋出監，假釋中交付保護管束期間於96年9 月27日始
    屆滿）。詎其仍不知檢束慎行，竟分別基於侵入他人住宅及
    意圖為自己不法之所有之犯意，於96年8 月25日上午6 時許
    （白天），先攀爬踰越位於臺北縣永和市○○路237 巷14號
    之透天住宅4 樓陽台外牆，以此方式侵入他人住宅後，再下
    樓至2 樓甲○○之住宅臥房內，徒手竊取甲○○所有之鑽戒
    1 只、手錶1 只、手機2 枝及收錄音機1 台得手。嗣經甲○
    ○當場目睹乙○○行竊過程，而向警方報案指認，並經警在
    上址住宅之4 樓陽臺外牆上採得犯罪嫌疑人指紋送請內政部
    警政署刑事警察局鑑定結果，認與乙○○檔存之右環指指紋
    相符，始查悉上情。
二、案經被害人甲○○訴由臺北縣政府警察局永和分局報告臺灣
    板橋地方法院檢察署檢察官偵查起訴。
    理  由
一、上揭事實，業據被告於本院審理時供承不諱，核與告訴人甲
    ○○於警詢時及偵查中所指述之情節相符，並有內政部警政
    署刑事警察局96年10月3日 刑紋字第0960147325號鑑驗書、
    勘查採證同意書、證物清單各1 份、現場照片23張附卷可稽
    。又警方於案發後在現場所採集之犯罪嫌疑人指紋經送內政
    部警政署刑事警察局鑑定結果，顯示與乙○○檔存之右環指
    指紋相符等情，亦有上開內政部警政署刑事警察局鑑驗書（
    見偵查卷第13頁）1 份附卷可稽。事證明確，被告之犯行堪
    以認定。
二、被告於上開時地，先以攀爬踰越臺北縣永和市○○路237 巷
    14號之透天住宅4 樓陽台外牆方式侵入他人住宅後，再下樓
    至2 樓甲○○之住宅臥房內行竊，核其所為係犯刑法第306
    條第1 項之無故侵入他人住宅罪及同法第320 條第1 項之竊
    盜罪。公訴意旨就上開竊盜罪部分認被告應成立同法第321
    條第1 項第2 款之踰越牆垣竊盜罪，尚有未洽，然社會基本
    事實同一，起訴法條應予變更。被告所犯上開2 罪間，犯意
    各別，行為互異，應分論併罰。被告曾受如事實欄所述有期
    徒刑之執行完畢，此有臺灣板橋地方法院檢察署刑案資料查
    註紀錄表、臺灣高等法院被告前案紀錄表在卷可稽，其於5
    年以內故意再犯本件有期徒刑以上之罪，為累犯，應依刑法
    第47條第1 項規定加重其刑，公訴意旨漏未論及，尚有未洽
    ，併予明。爰審酌被告有上開構成累犯之前科，其不思以
    正當方式賺錢謀生，竟意圖不勞而獲，任意侵入他人住宅行
    竊，對於被害人免於恐懼之住居安寧與社會治安危害甚鉅，
    兼衡其智識程度、生活狀況，被告犯罪之動機、目的、手段
    、所竊得財物之價值約新臺幣10萬元（經被害人於警詢時供
    明在卷）、被告犯罪後於本院審理時坦承犯行之態度等一切
    情狀，分別量處如主文所示之刑，並均諭知易科罰金之折算
    標準，以示懲儆。
據上論斷，應依刑事訴訟法第273條之1第1項、第299條第1 項前
段、第300條、刑法第306條第1項、第320條第1項、第47條第1項
、第41條第1 項前段、刑法施行法第1 條之1 第1 項、第2 項前
段，判決如主文。
本案經檢察官黃佳權到庭執行職務。
中    華    民    國    97    年    6     月    30    日
                  刑事第二庭    法  官  楊千儀
上列正本證明與原本無異。
如不服本判決，應於判決送達後10日內明上訴理由，向本院提
出上訴狀（應附繕本），上訴於臺灣高等法院。
                                書記官  林美萍
中    華    民    國    97    年    6     月    30    日
附錄本案論罪科刑法條全文
中華民國刑法第306條
無故侵入他人住宅、建築物或附連圍繞之土地或船艦者，處1年
以下有期徒刑、拘役或300元以下罰金。
無故隱匿其內，或受退去之要求而仍留滯者，亦同。
中華民國刑法第320條
意圖為自己或第三人不法之所有，而竊取他人之動產者，為竊盜
罪，處5 年以下有期徒刑、拘役或5 百元以下罰金。
意圖為自己或第三人不法之利益，而竊佔他人之不動產者，依前
項之規定處斷。
前二項之未遂犯罰之。


司法院資訊處製作；財團法人民間司法改革基金會備份。
